【裁判字號】    89,上易,4151
【裁判日期】    891215
【裁判案由】    傷害
【裁判全文】
臺灣高等法院刑事判決                          八十九年度上易字第四一五一號
    上  訴  人  臺灣板橋地方法院檢察署檢察官
    被      告  甲○○
右上訴人因被告傷害案件，不服臺灣板橋地方法院八十九年度易字第一七四０號，中
華民國八十九年九月二十九日第一審判決（起訴案號：臺灣板橋地方法院檢察署八十
九年度偵字第五０八七號）提起上訴，本院判決如左：
    主  文
上訴駁回。
    事  實
一、甲○○於民國八十九年二月六日晚上八時許，在臺北縣板橋市○○路○段二十八
    巷四弄二十七號其舅舅李日台之住處，因認乙○○有辱罵其父游祥煌，乃與乙○
    ○發生爭執，旋竟基於普通傷害之犯意，出拳毆擊乙○○臉部，致乙○○受有鼻
    子挫裂傷（一公分長）合併鼻骨骨折之傷害。
二、案經乙○○訴由臺灣板橋地方法院檢察署檢察官偵查起訴。
    理      由
一、訊據被告甲○○固坦承於右揭時地與告訴人乙○○發生爭執乙節屬實，惟矢口否
    認右揭犯行，辯稱：伊並未出拳毆擊乙○○，不知告訴人何以受傷云云。經查：
    右揭犯罪事實，業據告訴人乙○○指訴歷歷，告訴人因受被告毆傷，致鼻子挫裂
    傷（一公分長），合併鼻骨骨折，並有板橋中興醫院為告訴人所出具之特種診斷
    證明書一紙在卷可稽。被告於檢察官偵查中亦坦承與告訴人發生拉扯（見偵卷第
    十三頁背面）等情不諱，則就告訴人何以受傷竟表示不知情，顯與常情不合。參
    以證人即被告之舅舅李日台於原審證稱於告訴人受傷後，由其將告訴人送醫，且
    支付醫療費用等情屬實，則衡情若被告未出手毆打告訴人，李日台自無負擔醫療
    費用之理；被告所辯未出手毆傷告訴人乙節，顯係飾卸之詞，不足採信。本件事
    證明確，被告犯行，應堪認定。
二、核被告甲○○所為，係犯刑法第二百七十七條第一項之普通傷害罪。原審援引刑
    法第二百七十七條第一項、第四十一條、罰金罰鍰提高標準條例第一條前段、第
    二條規定，並審酌被告之素行、智識程度、所生危害、犯罪後飾詞否認犯行未見
    悔意等一切情狀，量處拘役四十日，並諭知如易科罰金，以三百元折算一日之標
    準，經核其認事用法並無違誤，量刑亦稱妥適。公訴人上訴意旨以被告飾詞否認
    犯行，毫無悔悟，事後又未與告訴人和解，態度不佳，原審僅量處拘役四十日，
    似嫌輕縱，指摘原判決不當，求為撤銷改判，為無理由，應駁回其上訴。
據上論斷，應依刑事訴訟法第三百六十八條判決如主文。
本案經檢察官彭坤業到庭執行職務。
中    華    民    國    八十九    年      十二      月        十五      日
                          臺灣高等法院刑事第十八庭
                              審判長法  官  吳      敦
                                    法  官  吳  明  峰
                                    法  官  林  陳  松
右正本證明與原本無異。
不得上訴。
                                    書記官  鎖  瑞  嶺
中    華    民    國    八十九    年      十二      月        十五      日
附錄本案論罪科刑法條全文：
刑法第二百七十七條
傷害人之身體或健康者，處三年以下有期徒刑、拘役或一千元以下罰金。


司法院資訊處製作；財團法人民間司法改革基金會備份。
